臺灣雲林地方法院刑事判決
110年度交易字第255號
公  訴  人  臺灣雲林地方檢察署檢察官
被      告  吳美惠



上列被告因公共危險案件，經檢察官提起公訴（110年度偵字第3
386號），於本院準備程序中，被告就被訴事實為有罪之陳述，
經本院裁定進行簡式審判程序，判決如下：
    主  文
吳美惠駕駛動力交通工具而血液中酒精濃度達百分之零點零五以
上，累犯，處有期徒刑陸月，併科罰金新臺幣參萬元，有期徒刑
如易科罰金，罰金如易服勞役，均以新臺幣壹仟元折算壹日。
    事  實
一、吳美惠於民國110年2月16日下午某時，在雲林縣西螺鎮其友人
    住處飲用啤酒若干後，明知服用酒類後駕駛動力交通工具極
    易影響交通安全，竟仍基於酒後駕駛動力交通工具之犯意，
    於同日自上開處所，騎乘電動自行車行駛於道路。嗣於同日晚
    間8時32分許，行經雲林縣○○鎮○○里○○路○○號252646號路燈前
    ，因不勝酒力而自摔在地，經送往彰化基督教醫療財團法人
    雲林基督教醫院（下稱雲林基督教醫院）急救，嗣經警據報到
    場處理，並委由醫護人員於同日晚間10時7分許，對吳美惠抽
    血檢驗，測得其血液中所含酒精濃度為179.9mg/dL，即血液中
    酒精濃度達0.1799％。
二、案經雲林縣警察局西螺分局報告臺灣雲林地方檢察署檢察官偵
    查起訴。　　
    理  由
一、本案被告吳美惠所犯係死刑、無期徒刑、最輕本刑為3年以
    上有期徒刑或高等法院管轄第一審之案件以外之罪，被告於
    準備程序中就被訴事實為有罪之陳述，經告知簡式審判程序
    之旨，並聽取公訴人、被告之意見後，依刑事訴訟法第273
    條之1第1項之規定，本院裁定進行簡式審判程序審理。
二、認定犯罪事實所憑之證據及理由
    上開犯罪事實，業據被告於警詢及審判中坦承不諱 (偵卷第
    6頁至第8頁、本院卷第29頁至第34頁、第37頁、第38頁)，
    並有道路交通事故現場圖、道路交通事故調查報告表㈠㈡、雲
    林基督教醫院檢驗課(DP藥物及毒物)檢驗報告單、雲林縣警
    察局處理「酒後駕車肇事」公共危險案件檢測及觀察紀錄表
    、雲林縣警察局舉發違反道路交通管理事件通知單影本各1
    紙、現場及監視器畫面擷圖18張在卷可稽（偵卷第9頁至第1
    2頁、第14頁至第25頁），足認被告之自白與事實相符，可
    信為真實。本案事證明確，被告犯行堪以認定，應依法論科
    。
三、論罪科刑之理由
  ㈠核被告所為，係犯刑法第185條之3第1項第1款之駕駛動力交
    通工具而血液中酒精濃度達百分之0.05以上罪。
  ㈡被告前因不能安全駕駛之公共危險案件，經本院分別以109年
    度虎交簡字第139號、第257號、第339號判決各判處有期徒
    刑4月、6月、3月確定後，再經本院以109年度聲字第961號
    裁定定應執行有期徒刑11月確定，於109年12月29日易科罰
    金執行完畢等情，有臺灣高等法院被告前案紀錄表1份附卷
    可參，是被告受有期徒刑執行完畢後5年內故意再犯本案有
    期徒刑以上之罪，為累犯。被告本案再犯不能安全駕駛之公
    共危險罪，其顯然未因前案徒刑執行完畢有所警惕，對刑罰
    之反應力薄弱，並無應量處最低法定刑否則有違罪刑相當原
    則，亦無法適用刑法第59條酌量減輕其刑規定之情形，參酌
    司法院釋字第775號解釋意旨，爰依刑法第47條第1項之規定
    加重其刑。
  ㈢爰審酌被告前因酒後駕車之公共危險案件經法院判決科刑並
    執行完畢在案（累犯部分不重複評價），有前開被告前案紀
    錄表1份附卷足憑，其明知酒精成分對人之意識能力具有不
    良影響，以及酒後駕車對一般往來之公眾及駕駛人自身皆具
    有高度危險性，卻仍不思警惕，再度酒後騎乘電動自行車上
    路，酒測值逾刑罰標準值3倍，更因不勝酒力自摔，顯然漠
    視自己安危，更罔顧公眾之安全，所為應予非難。另衡及被
    告犯後坦承犯行，幸未肇事釀成他人傷亡及時為警查獲，並
    考量被告酒後行車時間、距離等情節；參以其因本案自摔受
    有頭部外傷併頭皮撕裂傷兩處等傷害，有雲林基督教醫院診
    斷書1紙在卷可參(偵卷第16頁)，及其自陳國中畢業，從事
    蔬菜包裝工作，時薪新臺幣140元，育有1名子女，尚須扶養
    母親，已患有憂鬱症多年之身體狀況等一切情狀(本院卷第3
    9頁至第43頁)，量處如主文所示之刑，並諭知易科罰金及易
    服勞役之折算標準。公訴人雖求處有期徒刑7月以上，惟本
    院審酌前情，認以主文所示之刑為妥適，附此敘明。
據上論斷，應依刑事訴訟法第273條之1第1項、第299條第1項前
段，刑法第185條之3第1項第1款、第47條第1項、第41條第1項前
段、第42條第3項前段，刑法施行法第1條之1第1項，判決如主文
。
本案經檢察官王聖豪提起公訴；檢察官黃立夫到庭執行職務。
中    華    民    國    110    年    9    月    16    日
                  刑事第二庭   法  官   黃麗竹 
以上正本證明與原本無異。 
如不服本判決應於收受送達後20日內向本院提出上訴書狀，並應
敘述具體理由；其未敘述上訴理由者，應於上訴期間屆滿後20日
內向本院補提理由書（均須按他造當事人之人數附繕本）「切勿
逕送上級法院」。
                               書記官   黃巧吟
中　　華　　民　　國　　110 　 年　　9  　月　　16　　日

附錄本案論罪科刑法條全文：
中華民國刑法第185條之3
駕駛動力交通工具而有下列情形之一者，處2年以下有期徒刑，
得併科20萬元以下罰金：
一、吐氣所含酒精濃度達每公升零點二五毫克或血液中酒精濃度
    達百分之零點零五以上。
二、有前款以外之其他情事足認服用酒類或其他相類之物，致不
    能安全駕駛。
三、服用毒品、麻醉藥品或其他相類之物，致不能安全駕駛。
因而致人於死者，處3年以上10年以下有期徒刑；致重傷者，處1
年以上7年以下有期徒刑。
曾犯本條或陸海空軍刑法第54條之罪，經有罪判決確定或經緩起
訴處分確定，於5年內再犯第一項之罪因而致人於死者，處無期
徒刑或5年以上有期徒刑；致重傷者，處3年以上10年以下有期徒
刑。